---
title: "Human Or Not Human - Tratamento"
author: "Rafael Dadão"
date: "2024-05-20"
output: html_document
---
# Carregando bibliotecas
```{r}
library(dplyr)
library(randomForest)
library(ggplot2)
library(reshape2)
```

# Verificando o dataframe
```{r}
head(starwars)

# Selecionando colunas de interesse
columns <- c("height","mass","hair_color","skin_color","eye_color","species")

# Atribuindo o conjunto de dados selecionados a um objeto
df <- starwars %>% select(all_of(columns))
```

# Consultando valores missing
```{r}
colSums(is.na(df))
```

## Vimos que peso tem muito valores NA, vamos tentar explorar melhor o atributo para entendê-lo

### Histograma do peso 
```{r}
hist(df$mass, breaks = seq(0, 1400, by = 20)) 
# vemos que há oulier de peso
```

### Scatter plot de peso e altura
```{r}
plot(df$mass, df$height)
# quanto maior a altura, maior o peso, para a maioria dos casos
```

### Vamos identificar o outlier
```{r}
subset(df, df$mass > 1000)
# outlier é um Hutt
```

### Vamos olhar o conjunto de atributos para os casos com peso NA
```{r}
print(subset(df, is.na(df$mass)), n = 28)
```

### Quantas espécies únicas temos?
```{r}
df %>% summarise(n_distinct(species))
```
### Vamos fazer uma média de peso por espécie, pois acredito que o peso vá ser muito diferente entre elas
```{r}
mean_mass <- df %>% group_by(species) %>% summarise(media_peso = mean(mass, na.rm = TRUE))
print(mean_mass, n = 38)
```
### Vamos preencher os valores ausentes com a média do peso da espécie
```{r}
df_miss <- subset(df, is.na(mass))

df_miss <- left_join(df_miss, mean_mass, by = "species") %>% 
  select(-c('mass')) %>% rename(mass = media_peso)

df_tratado <- rbind(subset(df, !is.na(df$mass)), df_miss)
```

# Pronto, resolvemos o problema do missing data do peso
## Vamos tratar a altura da mesma forma
```{r}
hist(df$height, breaks = seq(0, 350, by = 25))

mean_height <- df %>% group_by(species) %>% summarise(media_altura = mean(height, na.rm = TRUE))
print(mean_height, n = 38)

df_miss <- subset(df, is.na(height))

df_miss <- left_join(df_miss, mean_height, by = "species") %>% 
  select(-c('height')) %>% rename(height = media_altura)

df_tratado <- rbind(subset(df_tratado, !is.na(df_tratado$height)), df_miss)
```
## Os NA do hair_color vamos transformar em none
```{r}
print(subset(df, is.na(df$hair_color)), n = 5) 
# nenhuma dessas espécies possui cabelo mesmo
df_tratado <- df_tratado %>% mutate(hair_color = ifelse(is.na(hair_color), "none", hair_color))
```
## Os valores que não conseguimos preencher de peso e os missing da coluna target (species) serão excluídos
```{r}
df_tratado <- df_tratado[complete.cases(df_tratado),] 
# Excluindo linhas com valores missing
```

# Transformando character em fator
```{r}
columns_chr = c('hair_color','skin_color','eye_color','species')

df_tratado <- df_tratado %>% 
  mutate_at(vars(columns_chr), as.factor)
```

# Criando variável target identificando se é humano ou alien
```{r}
df_tratado$specie_human <- ifelse(df_tratado$species == "Human", 1, 0)
df_tratado$specie_human <- as.factor(df_tratado$specie_human)
```

# Excluindo species
```{r}
df_tratado <- df_tratado %>% select(-'species')

str(df_tratado)
```

# Balanceamento de classes
```{r}
ggplot(df_tratado, aes(x = factor(specie_human))) +
  geom_bar() +
  theme_minimal() +
  labs(title = "Distribuição das Classes", x = "Classe", y = "Frequência")

table(df_tratado$specie_human)
# 40 aliens x 30 humanos
```
## Temos mais observações de aliens do que humanos na base, porém vou optar por seguir dessa forma.
## Uma vez que os atributos dos aliens deve variar mais, sendo mais difícies de aprender para retirar 10 observações

# Aplicando feature selection
```{r}
fs_rf <- randomForest(specie_human ~ ., df_tratado, importance = TRUE) 
varImpPlot(fs_rf)
```
## Apesar de já termos feito uma primeira seleção de variáveis voltado a negócio
## E quando dizemos negócio aqui é retirar atributos por interpretação
## Afinal, a nave espacial do personagem não deve ser algo que conta para identificar a espécie
## Rodamos também um feature selection para entender quais atributos mais impactam no database
## Vemos que cor da pele e dos olhos são os atributos com maior impacto

# Correlação
```{r}
# Função para aplicar label encoding em uma coluna
label_encode <- function(column) {
  # Convertendo os fatores em números inteiros
  as.integer(factor(column))
}

# Aplicando label encoding nas colunas categóricas do seu dataframe
df_encoded <- df_tratado %>%
  mutate(
    hair_color = label_encode(hair_color),
    skin_color = label_encode(skin_color),
    eye_color = label_encode(eye_color),
    specie_human = label_encode(specie_human)
  )

# Calculando a matriz de correlação
corr_matrix <- cor(df_encoded, use = "complete.obs")

# Transformando a matriz de correlação em um formato longo para o ggplot2
melted_corr_matrix <- melt(corr_matrix)

# Criando o mapa de calor com rótulos de texto
ggplot(data = melted_corr_matrix, aes(x=Var1, y=Var2, fill=value)) + 
  geom_tile() +
  geom_text(aes(label=round(value, 2)), color="black", size=4) +
  scale_fill_gradient2(low = "blue", high = "red", mid = "white", 
                       midpoint = 0, limit = c(-1,1), space = "Lab", 
                       name="Correlation") +
  theme_minimal() + 
  theme(axis.text.x = element_text(angle = 45, hjust = 1),
        axis.text.y = element_text(angle = 45, vjust = 1)) +
  labs(x = '', y = '', title = 'Mapa de Calor da Matriz de Correlação com Valores')
```
## Apesar de termos unido todas os atributos em uma única correlação, vemos os seguintes pontos:
## Há uma correlação positiva entre eye_color e hair_color
## Como eye_color tem menos importância que hair_color vamos excluí-la

## Uma maneira de reduzir e dar mais peso/poder a peso e altura seria criando uma variável de IMC

# Engenharia de atributos
```{r}
# Unir peso e altura em IMC, excluir eye color

df_tratado$imc <- df_tratado$mass / (df_tratado$height/100)^2
df_tratado <- df_tratado %>% select(-c(eye_color,mass,height))
```

# Salvando dataframe
```{r}
write.csv(df_tratado, file = file.path(getwd(), "df.csv"), row.names = FALSE)

# --- FIM ---
```

